臺灣高等法院交通事件裁定　　　　　　　　　　　　九十一年度交抗字第六二七號
　　抗告人即
　　受處分人　吉祥貨運有限公司
　　代表人　　甲○○
右抗告人因違反道路交通管理處罰條例案件，不服臺灣士林地方法院中華民國九十一
年六月二十八裁定（九十一年度交聲字第六九號），提起抗告，本院裁定如左：
    主  文
抗告駁回。
    理  由
一、原裁定意旨如附件，茲引用之。
二、抗告意旨略以：舉發員警未填寫半拖車車牌號碼，與抗告人所提出之「貨車載運
    標準取締協調會」開會結論不符。該開會結論，係由交通部轉請公路總局協調各
    監理所（站）作成，應作為主管機關處理之標準。又員警指稱裝載瀝青超過攔板
    ，並未丈量超出多少公分云云。
三、經查：本件舉發單雖僅記載曳引車之車牌號碼，而漏未記載半拖車之車牌號碼，
    惟配合該違規時間、地點之記載，且經會同駕駛人王選民進行車輛過磅秤重，該
    舉發單並經駕駛人王選民簽名，本件舉發單之記載已足以顯示何人駕駛何部營業
    曳引車於何時、何地，有半拖車超載之違規情事，其漏未記載半拖車之車牌號碼
    ，並未影響超載之違規事實。至抗告人所引前開協調會開會結論，僅能供作主管
    機關處理之參考，尚無法律上之拘束力。且本件係舉發裝載超過核定總重量，並
    未就裝載瀝青超過攔板部分處罰，抗告人以此為由指摘原裁定不當，亦屬無據。
    是本件違規事實既屬明確，原處分機關援引上開規定，裁處異議人罰鍰一萬七千
    元，並記車輛違規紀錄一次，並無不當。原審法院因依道路交通案件處理辦法第
    十九條之規定，駁回抗告人之異議，亦無違誤。綜上所述，本件抗告為無理由，
    應予駁回。
據上論結，應依道路交通案件處理辦法第二十五條、第二十六條，刑事訴訟法第四百
十二條，裁定如主文。
中      華      民      國    九十一    年      九      月      九      日
                              臺灣高等法院交通法庭
                                  審判長法  官  陳  貽  男
                                        法  官  陳  憲  裕
                                        法  官  王  炳  梁
右正本證明與原本無異。
不得再抗告。
                                        書記官  潘  大  鵬
中      華      民      國      九十一   年     九    月        十      日
附件：
臺灣士林地方法院交通事件裁定                      九十一年度交聲字第六九號
    原處分機關  臺北巿交通事件裁決所
    異  議  人
    即受處分人  吉祥貨運有限公司
                          設台北市○○區○○路二七五號
    代  表  人  甲○○    住同右
右列受處分人因違反道路交通管理處罰條例案件，對於臺北市交通事件裁決所九十年
十二月二十一日所為之處分（原處分案號：北市裁三字第車裁二二－Ｃ000000
00號)，聲明異議，本院裁定如左：
    主  文
異議駁回。
    理  由
一、按汽車裝載貨物超過核定之總重量、總聯結重量者，處汽車所有人罰鍰，並記汽
    車違規紀錄一次，道路交通管理處罰條例第二十九條之二第一項定有明文；又有
    前項之情形，應責令改正或當場禁止通行，並處新台幣一萬元罰鍰，超載十公噸
    以下者，以總超載部分，每一公噸加罰新台幣一千元（未滿一公噸以一公噸計算
    ），同條例第二十九條之二第三項亦定有明文。
二、本件受處分人即異議人吉祥貨運有限公司所有車號八Ｅ－三九五號營業貨運曳引
    車，於九十年十月七日，裝載瀝青超過攔版，由王選民駕駛，在行經台北縣三重
    市○○路、中山路處，為警攔檢並會同駕駛人進行車輛過磅秤重，測得總聯結重
    量為四十一．九公噸，超過核定之總重量三五公噸，已達六．九公噸，乃當場掣
    單舉發，並依道路交通管理處罰條例第二十九條之二第三項、第一項規定，裁處
    異議人罰鍰新台幣（下同）一萬七千元，並記汽車違規紀錄一次。
三、異議人僅具狀表明不服原處分而未陳述理由，然於卷附交通違規案件陳述書中則
    稱：車號八Ｅ－三九五號營業貨運曳引車，要有拖半拖車才可裝貨，無寫半拖車
    ，車牌號碼云云，並提出台北市汽車貨運商業同業公會九十年八月三十一日九十
    北市貨運彥字第九○○九五號函一份為證，經查：依違反道路交通管理事件統一
    裁罰標準及處理細則第十一條第一項第一款規定，行為人有該條例之情形，經當
    場舉發者，其通知聯應填記駕駛人或行為人姓名、性別、出生年月日、地址、身
    份證統一號碼及車主姓名、地址、車牌號碼、車輛總類，此規定之目的，無非係
    使舉發之內容明確。查本件舉發單雖僅記載曳引車之車牌號碼，而漏未記載半拖
    車之車牌號碼，惟配合該違規時間、地點之記載，本件舉發單之記載已足以顯示
    何人駕駛何部營業曳引車於何時、何地，有半拖車超載之違規情事，其漏未記載
    半拖車之車牌號碼，並未影響超載之違規事實，該舉發單並經駕駛人王選民簽名
    。異議人引前開函所指之會議紀錄，僅能供作主管機關處理之參考，尚無絕對之
    拘束力。本件違規事實既屬明確，原處分機關援引上開規定，裁處異議人罰鍰一
    萬七千元，並記車輛違規紀錄一次，並無不當。本件異議為無理由，應予駁回。
    據上論斷，應依道路交通案件處理辦法第十九條，裁定如主文。
中      華      民      國      九十一      年      六  月    二十八    日
                                  臺灣士林地方法院交通法庭
                                          法  官  趙  文  卿
如不服本裁定應於送達後五日內向本院提出抗告狀。
